ACORDAO-COMPLETO-2504714

ACÓRDÃO DE RELAÇÃO

ACÓRDÃO DE RELAÇÃO 1844/2023 ATA 4/2023 - SEGUNDA CÂMARA

Acórdão 1844/2023-TCU-Segunda Câmara
	Trata-se de embargos de declaração opostos por Luiz Carlos Attié contra o Acórdão 9974/2021-TCU-Segunda Câmara, que negou provimento a recurso de reconsideração interposto contra o Acórdão 3579/2020-TCU-Segunda Câmara, o qual julgou irregulares as contas do recorrente, imputando-lhe débito e multa.
	Considerando, com fundamento no art. 141, §§ 3º e 4º do Regimento Interno do TCU, que é desnecessária a intimação pessoal acerca da data da sessão em que o processo será julgado, sendo suficiente a publicação da pauta de julgamentos no Portal do TCU e no Caderno de Deliberações do BTCU (Diário Eletrônico) , segundo a jurisprudência desta Corte (Acórdão 143/2020-TCU-Segunda Câmara e 78/2021-2ª Câmara) e a do Supremo Tribunal Federal (MS 26732 AgR e MS 37154 AgR) ;
	Considerando que não se defere pedido de notificação pessoal para produção de sustentação oral quando da apreciação do processo, pois a publicação das pautas das sessões na imprensa oficial ou no portal do TCU na internet, e em excerto do Boletim do Tribunal, é suficiente para promover a intimação do interessado para a realização da sustentação oral (Acórdão 6101/2017-TCU-Segunda Câmara) ;
	Considerando que o julgamento deste processo foi publicado no BTCU, Ano 4, nº 141, página 85, de 30/7/2021 e que, portanto, não houve cerceamento de defesa;
	Considerando que não foram apontadas omissões, contradições ou obscuridades na decisão recorrida;
	ACORDAM os Ministros do Tribunal de Contas da União, reunidos em sessão de 2ª Câmara, por unanimidade, com fundamento nos arts. 32, inciso II, 34, da Lei 8.443/1992, c/c os arts. 143, inciso V, alínea "f" e § 3º, 277, inciso III, 278, § 2º, do Regimento Interno/TCU, em não conhecer dos embargos de declaração opostos por Luiz Carlos Attié contra o 9.974/2021-TCU-2ª Câmara e dar ciência desta deliberação ao recorrente.
1. Processo TC-Processo 036.423/2018-1 (EMBARGOS DE DECLARAÇÃO EM TOMADA DE CONTAS ESPECIAL) 
	1.1. Responsável: Luiz Carlos Attiê (XXX.592.971-XX) .
	1.2. Recorrente: Luiz Carlos Attiê (XXX.592.971-XX) .
	1.3. Órgão/Entidade: Município de Cristalina - GO.
	1.4. Relator: Ministro Aroldo Cedraz.
	1.5. Representante do Ministério Público: Subprocurador-Geral Lucas Rocha Furtado.
	1.6. Relator da deliberação recorrida: Ministro Aroldo Cedraz.
	1.7. Unidades Técnicas: Secretaria de Recursos (Serur) ; Unidade de Auditoria Especializada em Tomada de Contas Especial (AudTCE) .
	1.8. Representação legal: Cristiano de Moraes Cunha (28.760/OAB-GO) , representando Luiz Carlos Attiê. 
	1.9. Determinações/Recomendações/Orientações: não há.

Segunda Câmara

Município de Cristalina - GO.

Luiz Carlos Attiê (XXX.592.971-XX).

AROLDO CEDRAZ

Ministro Aroldo Cedraz.

Cristiano de Moraes Cunha (28.760/OAB-GO), representando Luiz Carlos Attiê.

Subprocurador-Geral Lucas Rocha Furtado.

TOMADA DE CONTAS ESPECIAL (TCE)

Secretaria de Recursos (Serur); Unidade de Auditoria Especializada em Tomada de Contas Especial (AudTCE).